臺灣屏東地方法院刑事判決　　　　　　　 95年度訴字第758號
公　訴　人　臺灣屏東地方法院檢察署檢察官
被　　　告　甲○○
　　　　　　　　　　現於臺灣屏東看守所
上列被告因竊盜等案件，經檢察官提起公訴（95年度偵緝字第18
3 、184 、185 號），被告於本院準備程序中就被訴事實為有罪
之陳述，經本院告知簡式審判程序意旨，並聽取公訴人及被告之
意見後，本院合議庭裁定改由受命法官獨任依簡式審判程序審理
，判決如下：
    主  文
甲○○共同連續夜間侵入住宅竊盜，處有期徒刑壹年，扣案之鑰
匙壹把沒收；又偽造私文書，足以生損害於他人，處有期徒刑伍
月，偽造之「黃枝森」印章與印文均沒收。應執行有期徒刑壹年
肆月，扣案之鑰匙壹把及偽造之「黃枝森」印章與印文均沒收。
　　事　實
一、甲○○與張永富（另案審理）共同基於意圖為自己不法所有
    之概括犯意聯絡，連續於下列時、地為竊盜行為：
  (一)張永富夥同甲○○於95年1 月25日凌晨2 時許，由甲○○騎
    乘紅色未懸掛車牌機車搭載張永富，至屏東縣車城鄉○○村
    ○○路74號，趁丙○○與其妻黃柯美珠外出批買蔬菜時，於
    夜間開啟丙○○住處之大門，進入丙○○住處（侵入住宅之
    部分未據告訴），竊取丙○○汽車駕照1 枚及黃柯美珠身分
    證1 枚，女用皮包1 個，印章2 枚，丙○○及其子黃森枝、
    黃方男郵局存簿各1 本，丙○○彰化銀行存簿1 本、銀手環
    1 只、水晶項鍊2 條、女用手錶2 支，金飾女用胸針2 個，
    得手後分贓持有，甲○○為免遭警追緝，隨即將黃柯美珠之
    女用皮包棄置屏東縣恆春鎮○○路旁草叢。嗣甲○○騎乘機
    車搭載張永富，前往張永富家途中，因形跡可疑遭警攔檢，
    而查扣上開物品，始查知上情。
  (二)張永富、甲○○因上開竊盜案件於當日夜間解送臺灣屏東地
    方法院檢察署偵辦，經內勤檢察官訊問完畢並命限制住居，
    於翌日凌晨零時30分許離開該署後，因無交通工具返回恆春
    住處，乃於95年1 月26日上午10許，承上開竊盜犯意聯絡，
    至屏東縣屏東市○○路○ 段96向52弄巷口，由張永富在旁把
    風，甲○○持自備鑰匙，竊取乙○○所有之車號XY-2949 號
    自小客車，得手後2 人旋即駕車返家，為逃避查緝，甲○○
    將該車之兩面車牌拆卸丟棄在其母住宅旁之資源回收筒內，
    並將該車供己代步使用，至95年2 月2 日下午7 時許，因甲
    ○○自己駕駛該車在屏東縣恆春鎮○○路段撞毀而棄車離去
    ，嗣經警於95年2 月18日在上開地點發現該車為失竊車輛而
    循線查獲，並由甲○○帶同前往取出丟棄之2 面車牌。
二、甲○○又承前意圖為自己不法所有之概括犯意，於95年3 月
    1 日凌晨零時50分許，在屏東縣恆春鎮○○里路段，以前揭
    自備鑰匙竊取原為丁○○所有，於95年2 月24日上午7 時許
　　，在屏東縣恆春鎮○○路16號前，被不詳之人竊取後停放於
  　該處之車號WPA-567 號輕型機車，得手後欲供自己代步使用
　　，正欲離去之際，為警方當場查獲，並扣有鑰匙1 把。
三、甲○○見其與張永富所竊得之贓物內有黃枝森之郵局存款簿
    ，遂欲盜領黃枝森郵局內之存款，而單獨另起偽造印章、印
    文及偽造私文書之犯意，於95年1 月25日先至恆春郵局索取
    郵政存簿儲金提款單1 紙，先填載黃枝森之郵局局號000000
    0 、帳號0000000 ，提領金額新台幣壹萬元整及N.T.$10000
    在提款單上，復於同日上午10許，至恆春郵局後方之某刻印
    店，委請不知情之刻印師傅偽刻黃枝森之印章1 枚，蓋在提
    款單之請蓋原留印鑑欄處，偽造黃枝森印文1 枚，足生損害
    於黃枝森，嗣甲○○騎乘機車搭載張永富，前往張永富家途
    中，因形跡可疑遭警攔檢，而查扣上開物品，始查知上情。
四、案經屏東縣警察局恆春分局報告及臺灣屏東地方法院檢察署
    檢察官自動檢舉偵查起訴。
    理  由
一、本案被告所犯，並非法定刑為死刑、無期徒刑或最輕本刑3
    年以上有期徒刑之罪，亦非高等法院管轄第一審之案件，而
　　被告於本院準備程序中就被訴事實為有罪之陳述，本院合議
　　庭乃裁定由受命法官獨任進行簡式審判程序。又簡式審判程
　  序之證據調查，依刑事訴訟法第273 條之2 規定，不受同法
　　第159 條第1 項審判外陳述排除之限制，再被告對於卷內之
  　各項證據，亦不爭執證據能力，故卷內所列之各項證據，自
    得作為證據，先予敘明。
二、經查，上揭犯罪事實，業據被告甲○○於偵查中、本院審理
    時坦承不諱，及共犯張永富於警偵訊中供述明確，互核相符
    ，且經證人丙○○、乙○○於偵查及警詢中證述明確（見95
    年度偵字第866 號卷95年2 月23日偵訊筆錄、屏東縣警察局
    恆春分局偵查卷第5 頁），並有扣案之丙○○汽車駕照1枚
    及黃柯美珠身分證1 枚，女用皮包1 個，印章2 枚，丙○○
    及其子黃森枝、黃方男郵局存簿各1 本，丙○○彰化銀行存
    簿1 本、銀手環1 只、水晶項鍊2 條、女用手錶2 支，金飾
　　女用胸針2 個（均已發還被害人）、郵政存簿儲金提款單1
  　紙、偽刻之黃枝森印章1 枚、鑰匙1 把，及扣押筆錄、扣押
    物品目錄表、照片16張、車輛竊盜詳細資料畫面、車輛失竊
    車牌遺失作業─詳細資料畫面各1 紙在卷以資佐證，足見被
    告甲○○上開之自白應與事實相符，可以採信，從而，本件
　　事證明確，被告犯行堪以認定，應依法論科。
三、按行為後法律有變更者，適用行為時之法律。但行為後之法
    律有利於行為人者，適用最有利於行為人之法律，刑法第2
    條第1 項定有明文，茲因被告行為後，刑法於94年2 月2 日
    經總統公布修正，並於95年7 月1 日施行，又關於量刑前之
    決定應適用法律階段，須綜合罪刑有關之共犯、未遂犯、想
    像競合犯、牽連犯、連續犯、結合犯，以及累犯加重、自首
    減輕暨其他法定加減原因（如身分加減）等一切情形，綜其
    全部罪刑之結果而為比較後，始得依刑法第2 條第1 項之規
    定，決定應適用之構成要件、加重減輕事由等相關新舊法律
    ，再依所決定適用之新舊法，依法量刑。茲將本件新舊法比
    較之情形，分述如下：
  (一)刑法第33條業經修正，修正後刑法第33條第5 款規定「罰金
　　：新臺幣1000元以上，以百元計算之」，與修正前刑法第33
　　條第5 款規定「罰金：1 元以上」不同。經比較新舊法結果
  　，以舊法較有利於被告，故依刑法第2 條第1 項前段規定，
    本案關於法定刑罰金部分，自應適用行為時之法律即修正前
    刑法第33條第5 款規定決定其罰金部分之法定刑。
  (二)修正後刑法業已刪除第56條連續犯之規定，此刪除雖非犯罪
　　構成要件之變更，但顯已影響行為人刑罰之法律效果，自屬
  　法律變更；本件被告張永富先後2 次竊盜犯行，依新法須分
    論併罰，依舊法則得適用連續犯規定論以一罪，依刑法第2
    條第1 項規定（即從舊從輕原則），自應適用較有利於被告
    之行為時法，即修正前刑法。
  (三)又修正前刑法第51條第5 款規定：數罪併罰，分別宣告其罪
    之刑，宣告多數有期徒刑者，於各刑中之最長期以上，各刑
    合併之刑期以下，定其應執行刑期。但不得逾20年；修正後
    刑法第51條第5 款規定：數罪併罰，分別宣告其罪之刑，宣
    告多數有期徒刑者，於各刑中之最長期以上，各刑合併之刑
    期以下，定其應執行刑期。但不得逾30年，是修正後刑法亦
    無較有利於被告之情形，本案仍應適用修正前第51條第5 款
    規定，定其應執行之刑。
  (四)綜上比較結果，以修正前之舊法較有利於被告，依刑法第2
    條第1 項規定，應整體適用修正前之法律。
四、核被告甲○○，就犯罪事實一(一)部分所為，係犯刑法第321
    條第1 項第1 款之夜間侵入住宅加重竊盜罪；就犯罪事實一
    (二)、二部分所為，係犯刑法第320 條第1 項之普通竊盜罪；
    就犯罪事實三所為，係犯刑法第210條偽造私文書罪。其委
    請不知情之刻印店人員為其偽刻「黃枝森」之印章（此部分
    屬間接正犯），偽刻完成後復自行蓋用於提款單上產生印文
    ，為偽造私文書之階段行為與部分行為，均不另論罪。又被
    告甲○○與張永富就上開犯罪事實一(一)、(二)之犯行，均有犯
    意聯絡及行為分擔，均為共同正犯。被告甲○○上開先後3
    次竊盜犯行，時間緊接，犯罪基本構成要件相同，顯係基於
    概括犯意反覆為之，依修正前刑法第56條規定，為連續犯，
    應論以情節最重之夜間侵入住宅竊盜罪，並加重其刑。爰審
    酌被告前有傷害、違反毒品危害防制條例、竊盜等犯罪前科
    ，有臺灣高等法院被告前案紀錄表可稽，其素行不佳，且正
    值青壯，不思以正當手段獲取所需，為圖私慾而為竊盜犯行
    ，並偽造私文書，實有不該，惟其於本院審理時坦承犯行，
    犯後態度尚可，且考量其所竊取之財物價值非鉅等一切情狀
    ，各量處如主文所示之刑，並定期應執行刑。又扣案之鑰匙
    1 把，為被告所有且為竊取機車所用之物，業據被告供明在
    卷，應依刑法第38條第1 項第2 款規定，予以宣告沒收。另
    被告偽造之「黃枝森」印章與印文各1 枚，亦均應依刑法第
    219 條之規定，宣告沒收。
據上論斷，應依刑事訴訟法第299 條第1 項前段、第273 條之1
，刑法第2 條第1 項前段、刑法第28條、修正前刑法第56條、刑
法第321 條第1 項第1 款、第210 條、第219 條、修正前第51條
第5 款，判決如主文。
本件經檢察官靳隆坤到庭執行職務
中　　華　　民　　國　　96　　年　　4 　　月　　26　　日
                  刑事第四庭    法  官  王炳人
以上正本證明與原本無異。
如不服本判決應於收受本判決送達後十日內向本院提出上訴書狀，
其未敘述上訴理由者，並得於提起上訴後十日內向本院補提理由
書狀（均須按他造當事人之人數附繕本）「切勿逕送上級法院」
中　　華　　民　　國　　96　　年　　4 　　月　　27　　日
                                書記官  潘豐益
附錄本判決論罪科刑法條全文
中華民國刑法第321條第1項
（加重竊盜罪）
犯竊盜罪而有左列情形之一者，處 6 月以上、 5 年以下有期徒
刑：
一  於夜間侵入住宅或有人居住之建築物、船艦或隱匿其內而犯
    之者。
二  毀越門扇、牆垣或其他安全設備而犯之者。
三  攜帶兇器而犯之者。
四  結夥三人以上而犯之者。
五  乘火災、水災或其他災害之際而犯之者。
六  在車站或埠頭而犯之者。
前項之未遂犯罰之。
中華民國刑法第210條
（偽造變造私文書罪）
偽造、變造私文書，足以生損害於公眾或他人者，處 5 年以下有
期徒刑。
中華民國刑法第219條
（沒收之特例）
偽造之印章、印文或署押，不問屬於犯人與否，沒收之。
